# Abraão Andrade

### Cientista de Dados

Natal, RN +55 84 99854-0892

 abraaolpandrade@gmail.com www.linkedin.com/in/abraão-andrade-3632031b0/

abraaoportfolio.streamlit.app

### Resumo

Cientista de Dados com 3+ anos de experiência no desenvolvimento de soluções orientadas a dados tanto na Ciência quanto no Mercado. Graduando em Engenharia Biomédica na Universidade Federal do Rio Grande do Norte (UFRN) e formado em Ciências e Tecnologia pela mesma Instituição.

Python | SQL (Postgres, Oracle, Dremio) | PowerBI | DAX | Metabase | Streamlit | Airflow

## Experiência

Analista de Dados Jun 2023 – Atual

Seedz

- Desenvolvimento de Pipeline de automação com Docker e Airflow para integração de múltiplas fontes de dados.
- Elaboração de Dashboards interativos no Power BI aplicando princípios de Visualização de Dados.
- Liderança em projetos de gestão e análise de dados, incluindo análises exploratórias, gestão de relacionamento com clientes externos e implementação de medidas de segurança para promover Governança de Dados.

#### Analista de Dados e RPA

Jun 2022 - Jun 2023

Supermercado Nordestão

Desenvolvimento de algoritmos para automação de processos e análise de dados do varejo.

Cientista de Dados Jun 2019 - Fev 2024

Instituto do Cérebro (UFRN)

- Desenvolvimento de algoritmo para processamento de dados de experimento de rastreio de animais, a fim de avaliar potenciais comportamentos estereotipados, parte do propósito de desenvolver um modelo animal para estudo do Autismo.
  - o Prêmio de Pesquisador Destaque 2020
- Desenvolvimento de um pipeline integrador em Python para identificar possíveis sites de ligação de fatores de transcrição no genoma.
  - Prêmio de Pesquisador Destague 2022
  - o Colaboração em publicação com o departamento de Neurociência do Comportamento da Oregon Health & Science University.

## Educação

### Bacharelado, Engenharia Biomédica

2021 - Atual

**UFRN** 

## Bacharelado, Ciência & Tecnologia

2018 - 2021

## Licenças e Certificações

#### Estatística com Python

05/2020

Alura, 80h

### **Data Science**

06/2020

Alura, 80h

Machine Learning Alura, 70h	11/2020
SQL Intermediário	08/2022

HackerRank